# 请教陈老师：改制审计

提问人：liaowenjia 时间：2015-05-13 12:35:25
陈老师：改制审计报告的有效期是多少？比如基准日是2014.12.31r日，必须要几个月内完成股改和相应的工商变更？谢谢！

回答人：chenyiwei
你说的是一般有限责任公司整体变更为股份有限公司？这类报告的有效期没有明确的规定（涉及国资的除外），但建议尽可能缩短从基准日到变更完成日的时间间隔，一般不建议超过 6 个月。

提问人：hehdong 时间：2015-05-14 20:35:46
改制时，评估增值，但在这过程中，国有股权退出转让给私有资本，改制后，被收购单位是否依据评估价值调整账面价值

回答人：chenyiwei
有限责任公司变更为股份有限公司过程中，即使发生股权转让和控制权变更，其本身也不按照评估值调账。